【裁判字號】    89,訴,633
【裁判日期】    890421
【裁判案由】    毒品危害防制條例
【裁判全文】
臺灣臺中地方法院刑事判決                          八十九年度訴字第六三三號
    公  訴  人  台灣台中地方法院檢察署檢察官
    被      告  甲○○
右列被告因毒品危害防制條例案件，經檢察官提起公訴（八十九年度毒偵字第二五五
、八七六、一一八九號）及移送併辦（八十九年度毒偵字第一八八四、二五九四號）
，本院判決如左：
    主  文
甲○○連續施用第二級毒品，累犯，處有期徒刑柒月，扣案之安非他命參拾包（含袋
共重拾玖點貳公克）沒收銷燬之，另安非他命吸食器壹組沒收。
其後被訴施用第一級毒品部分公訴不受理。
    事  實
一、甲○○曾因違反麻醉藥品管理條例案件，於民國八十六年四月七日經法院判處有
    期徒刑五月，緩刑三年確定，於緩刑期間，又因違反麻醉藥品管理條例案件，於
    八十六年十二月十四日經法院判處有期徒刑六月確定，並於八十七年四月八日易
    科罰金執行完畢，復於八十七年六月二十四日撤銷前開案件緩刑之宣告確定，而
    於八十七年七月十四日易科罰金執行完畢；猶不知悔改，又因施用毒品案件，經
    依本院以八十八年度毒聲字第五二七五號裁定送觀察、勒戒後，認無繼續施用毒
    品之傾向，由台灣台中地方法院檢察署檢察官於八十八年十月二十一日以八十八
    年度毒偵字第一四二五號案件為不起訴處分確定。詎甲○○竟基於概括犯意，自
    八十八年十一月二十九日起至八十九年一月二十六日止，連續在台中市○區○○
    里○○○路二七五號住處，將第二級毒品安非他命置於吸食器內以火燒烤而吸其
    煙霧之方式，施用第二級毒品安非他命多次。嗣於八十八年十一月三十日下午十
    六時四十分許，在上開住處為警查獲，並扣得其所有之第二級毒品安非他命二十
    八包（含袋共重十七點四公克《起訴書誤載為十點四公克》），復經採尿送驗結
    果呈甲基安非他命及嗎啡陽性反應；經交保釋放後，又於八十九年一月六日下午
    十九時二十五分許，為警在上址前查獲，並扣得不詳人士所有之藥鏟一支，且經
    採尿送驗結果呈甲基安非他命陽性反應；經飭回後，另於八十九年一月二十六日
    下午十七時二十分許，為警在台中市○○路與梅亭街口附近查獲，並扣得其所有
    之第二級毒品安非他命二包（含袋共重一點八公克）及供施用安非他命之吸食器
    一組，復經採尿送驗結果呈甲基安非他命陽性反應。嗣經依本院以八十九年度毒
    聲字第二○九號裁定送台灣台中看守所附設勒戒處所執行觀察、勒戒，並於八十
    九年一月二十七日在該勒戒處所採尿送驗結果呈安非他命類及鴉片類陽性反應，
    迨至八十九年二月八日認有繼續施用毒品之傾向。
二、案經台中縣警察局清水分局報請臺灣臺中地方法院檢察署檢察官偵查暨同署檢察
    官自動檢舉偵查起訴及移送併案審理。
    理  由
甲、有罪部分：
一、右揭事實，業據被告甲○○於本院審理時坦承不諱，且其於八十八年十一月三十
    日為警查獲後在警局中所採尿液，經送台中縣衛生局檢驗結果，呈甲基安非他命
    及嗎啡陽性反應，又於八十九年一月六日為警查獲後在警局中所採尿液，經送台
    中縣衛生局檢驗結果，呈甲基安非他命陽性反應，復於八十九年一月二十六日為
    警查獲後在警局中所採尿液，經送台中縣衛生局檢驗結果，呈甲基安非他命陽性
    反應，又於八十九年一月二十七日在台灣台中看守所附設勒戒處所所採尿液，經
    送長昕生活事業股份有限公司新東分公司檢驗結果，呈安非他命類及鴉片類陽性
    反應，有台中縣衛生局檢驗尿水報告書三件及長昕生活事業股份有限公司新東分
    公司濫用藥物尿液檢驗報告一件附卷可稽，復有如事實欄所載之物品扣案足資佐
    證。又被告前因施用毒品案件，經依本院以八十八年度毒聲字第五二七五號裁定
    送觀察、勒戒後，認無繼續施用毒品之傾向，由台灣台中地方法院檢察署檢察官
    於八十八年十月二十一日以八十八年度毒偵字第一四二五號案件為不起訴處分確
    定在案，有臺灣台中地方法院檢察署刑案資料查註紀錄表一件及台灣台中地方法
    院檢察署檢察官八十八年度毒偵字第一四二五號不起訴處分影本一件在卷可參，
    其於五年內再犯毒品危害防制條例第十條之罪，經依本院以八十九年度毒聲字第
    二○九號裁定送觀察、勒戒後，認有繼續施用毒品之傾向，此有台灣台中看守所
    八十九年二月十四日（８９）中所太總字第○五一三號函送之證明書一份附卷可
    參。事證明確，被告犯行堪予認定。
二、核被告所為，係犯毒品危害防制條例第十條第二項之施用第二級毒品罪。被告持
    有第二級毒品安非他命之犯行，應為高度之施用行為所吸收，不另論罪。其先後
    多次施用第二級毒品安非他命之行為，時間緊接，犯罪構成要件相同，顯係基於
    概括犯意而反覆為之，為連續犯，應依刑法第五十六條之規定論以一罪，並加重
    其刑。又被告曾因違反麻醉藥品管理條例案件，於八十六年四月七日經法院判處
    有期徒刑五月，緩刑三年確定，於緩刑期間，又因違反麻醉藥品管理條例案件，
    於八十六年十二月十四日經法院判處有期徒刑六月確定，並於八十七年四月八日
    易科罰金執行完畢，復於八十七年六月二十四日撤銷前開案件緩刑之宣告確定，
    而於八十七年七月十四日易科罰金執行完畢，此有臺灣高等法院被告全國前案紀
    錄表一件在卷足參，其於五年以內再犯本件有期徒刑以上之罪，為累犯，應依刑
    法第四十七條之規定，遞加重其刑。爰審酌被告曾有違反麻醉藥品管理條例案件
    之前科、素行不佳，犯罪之動機、手段、所生危害及犯後坦承犯行、態度良好等
    一切情狀，量處如主文所示之刑，以示懲儆。扣案之第二級毒品安非他命三十包
    （含袋共重十九點二公克），為第二級毒品，應依毒品危害防制條例第十八條第
    一項前段之規定沒收銷燬之；又扣案之安非他命吸食器一組，因依其性質並非屬
    專供施用毒品之器具，惟係被告所有且供其犯罪所用之物，已據被告供明在卷，
    爰依刑法第三十八條第一項第二款之規定併予宣告沒收。另扣案之藥鏟一支，被
    告否認為其所有，復查無其他事證足認與本案相關，自無法併予宣告沒收。
三、至移送併辦部分，經本院審理結果，認與公訴人起訴之犯罪事實有連續犯之裁判
    上一罪關係，依審判不可分原則，本院自應一併予以審究。
乙、不受理部分：
一、公訴意旨另以：被告甲○○自八十八年十一月二十九日起至八十九年一月二十六
    日止，連續在台中市○區○○里○○○路二七五號住處，將第一級毒品海洛因摻
    入香煙中吸食之方式，施用第一級毒品海洛因多次。嗣於八十八年十一月三十日
    下午十六時四十分許，在上開住處為警查獲，並扣得其持有之第一級毒品海洛因
    一包（淨重一點０三公克、包裝重０點三四公克），因認被告涉有毒品危害防制
    條例第十條第一項之施用第一級毒品罪嫌云云。
二、按已經提起公訴之案件，在同一法院重行起訴者，應諭知不受理之判決，刑事訴
    訟法第三百零三條第二款定有明文。
三、經查：被告被訴自八十八年十一月二十九日晚間某時起持有第一級毒品海洛因犯
    行，業經臺灣臺中地方法院檢察署檢察官於八十九年一月二十九日以八十八年度
    偵字第二三七七五號案件提起公訴，此有該案件起訴書正本一件附卷及本院八十
    九年度易字第七六二號刑事案卷可稽，因行為人持有第一級毒品海洛因之行為，
    應為高度之施用第一級毒品海洛因行為所吸收，不另論罪，是本件被告施用第一
    級毒品犯行，與前開案件具有吸收關係，應為實質上一罪，公訴人於八十九年二
    月二十五日就同一案件，向本院重行起訴，依照上開說明，此部分應諭知不受理
    之判決。
據上論斷，應依刑事訴訟法第二百九十九條第一項前段、第三百零三條第二款，毒品
危害防制條例第十條第二項、第十八條第一項前段、第二十條第三項，刑法第十一條
前段、第五十六條、第四十七條、第三十八條第一項第二款，判決如主文。
中      華      民      國      八十九      年      四    月  二十一    日
                                        法  官  崔 玲 琦
右正本證明與原本無異。
如不服本判決，應於送達後十日內向本院提出上訴狀 （須附繕本） ，上訴於台灣高
法院台中分院。
                                        書記官
中      華      民      國      八十九      年      四    月   二十四   日
附錄論罪科刑法條
毒品危害防制條例第十條第二項


司法院資訊處製作；財團法人民間司法改革基金會備份。
